臺北高等行政法院判決　　　　　　　　　　　　　　　九十三年度簡字第二七五號
　　　　　　　　　　　　　　　　　　　　　（原九十二年度訴字第二六三七號）
　　原　　　告　臺灣警察專科學校
　　代　表　人　甲○○
　　訴訟代理人　葉秀美律師
　　　　　　　　李玉海律師
　　　　　　　　許筱欣律師
　　被　　　告　乙○○
　　　　　　　　丙○○
右當事人間因償還公費事件，原告提起行政訴訟，本院判決如左：
　　主  文
被告應連帶給付原告新臺幣壹拾捌萬仟玖佰玖拾元及自民國九十二年七月四日起
至清償日止，按週年利率百分之五計算之利息。
訴訟費用由被告連帶負擔。
　　事  實
甲、原告方面：
一、聲明：求為判決
    被告應連帶給付原告新臺幣（以下同）十八萬三千九百九十三元及自起訴狀繕本
    送達之翌日起至清償日止，按週年利率百分之五計算之利息。
二、陳述：
１、被告乙○○係原告之畢業學生，畢業後經免職在案，此有原告民國（以下同）八
    十八年三月十八日警專教字第八八○○○○一四三一號函可稽。被告乙○○於八
    十二年十一月一日曾簽立入學志願書，依該入學志願書之約定，被告乙○○應賠
    償在校訓練期間所領薪俸、津貼、實物及所有訓練費用，共計十八萬三千九百九
    十三元，有賠償費用計算標準表可按。
２、被告乙○○於入學時覓得被告丙○○為連帶保證人，連帶保證被告乙○○應負之
    賠償責任，並願放棄先訴抗辯權，此有保證書可稽。為此，訴請判決如原告訴之
    聲明。
乙、被告方面：
    被告均經合法通知答辯，惟均未具狀作何聲明或陳述。
    理  由
一、按「簡易訴訟程序之裁判得不經言詞辯論為之。」行政訴訟法第二百三十三條第
    一項定有明文，合先敘明。
二、按人民與中央或地方機關間，因公法上原因發生財產上給付，得提起給付訴訟，
    行政訴訟法第八條第一項定有明文。又按「行政機關基於其法定職權，為達特定
    之行政上目的，於不違反法律規定之前提下，自得與人民約定提供某種給付，並
    使接受給付者負合理之負擔或其他公法上對待給付之義務，而成立行政契約關係
    。」司法院釋字第三四八號著有解釋。
三、本件原告主張被告乙○○係原告之畢業學生，畢業後經免職在案，依其於八十二
    年十一月一日簽立之入學志願書之約定，其應賠償在校訓練期間所領薪俸、津貼
    、實物及所有訓練費用，共計十八萬三千九百九十三元；又被告乙○○於入學時
    覓得被告丙○○為連帶保證人，連帶保證被告乙○○應負之賠償責任，並願放棄
    先訴抗辯權等情，有原告八十八年三月十八日警專教字第八八○○○○一四三一
    號函、入學志願書、賠償費用計算標準表及保證書等資料附卷可稽，被告均經合
    法通知答辯，惟均未具狀作何爭執或陳述，自堪信原告之主張為真實。
四、按行政契約，本法未規定者，準用民法相關之規定，行政程序法第一百四十九條
    定有明文。而依民法第二百三十三條第一項前段及第二百零三條規定：遲延之債
    務，以支付金錢為標的者，債權人得請求依法定利率計算之遲延利息；應付利息
    之債務，其利率未經約定，亦無法律可據者，週年利率為百分之五。又保證債務
    之所謂連帶，係指保證人與主債務人負同一債務，對於債權人各負全部給付之責
    任者而言，此就民法第二百七十二條第一項規定連帶債務之文義參照觀之甚明。
    從而，原告本於行政契約，請求被告連帶給付如主文所示之金額及自起訴狀繕本
    送達之翌日即九十二年七月四日起至清償日止，按週年利率百分之五計算之利息
    ，為有理由，應予准許。
據上論結，本件原告之訴為有理由，爰依行政訴訟法第二百三十三條第一項、第二百
三十六條、第一百九十五條第一項前段、第九十八條第三項前段、第一百零四條，民
事訴訟法第八十五條第二項判決如主文。
中　　華　　民　　國　　　九十三　　　年　　　五　　　月　　　三十一　　日
　　　　　　　　　　　　　　　臺 北 高 等 行 政 法 院 第 一 庭
                     　　                    法    官 吳慧娟
右為正本係照原本作成。
本件以訴訟事件所涉及之法律見解具有原則性者為限，始得於本判決送達後二十日內
向本院提出上訴狀並表明上訴理由，如已於本判決宣示後送達前提起上訴者，應於判
決送達後二十日內補具上訴理由（均按他造人數附繕本），且經最高行政法院許可後
方得上訴。
中　　華　　民　　國　　　九十三　　　年　　　五　　　月　　　三十一　　日
         　　　　　　　　　　　　    　      書 記 官 劉道文
